臺灣臺南地方法院刑事判決　　　　　　　94年度訴字第1419號
公　訴　人　臺灣臺南地方法院檢察署檢察官
被　　　告　甲○○
　　　　　　　　　　另案於臺灣臺南監獄台南分監執行中
上列被告因違反毒品危害防制條例案件，經檢察官提起公訴（九
十四年度毒偵字第二二四二號），被告就犯罪事實為有罪之陳述
，本院裁定進行簡式審判程序，判決如下：
    主  文
甲○○連續施用第一級毒品，處有期徒刑拾月，扣案之第一級毒
品海洛因壹包（淨重零點零捌公克）沒收銷燬之，盛裝扣案第一
級毒品之外包裝袋壹個沒收；又連續施用第二級毒品，處有期徒
刑捌月。應執行有期徒刑壹年肆月，扣案之第一級毒品海洛因壹
包（淨重零點零捌公克）沒收銷燬之，盛裝扣案第一級毒品之外
包裝袋壹個沒收。
    事  實
一、甲○○（原名江麗華）前因施用第一級毒品案件，經臺灣桃
    園地方法院以八十九年度毒聲字第一六九五號裁定送強制戒
    治後，於民國九十年三月三日執行強制戒治完畢釋放出所（
    業經檢察官當庭更正起訴書所載之釋放日期八十九年九月十
    五日為九十年三月三日），刑罰部分並經法院判處免刑確定
    。甲○○繼於九十三年間，又因連續施用第一級毒品海洛因
    及第二級毒品安非他命案件，經本院分別於九十四年五月三
    十一日以九十三年度訴字第一０八二號判處有期徒刑八月（
    於同年六月十六日確定），及於九十四年五月十七日以九十
    四年度簡字第一００一號判處有期徒刑六月，如易科罰金，
    以三百元折算一日（於同年六月二十日確定）。詎甲○○猶
    未戒除施用毒品惡習，於前揭強制戒治處分執行完畢釋放後
    五年內，再基於施用第一級毒品之概括犯意，自九十四年八
    月二十三日某時許起，至同年月二十七日下午四時許止，在
    臺南市○○區○○路三二巷三號及臺南市○○街朋友住處等
    地，以針筒注射之方式，連續施用第一級毒品海洛因多次；
    另基於施用第二級毒品之概括犯意，自九十四年八月二十五
    日某時許起，至同年月二十七日中午一時許止，在臺南市○
    ○街朋友住處，以鋁箔紙燒烤安非他命使成煙霧以鼻吸取之
    方式，連續施用第二級毒品安非他命多次。嗣為警於九十四
    年八月二十八日凌晨十二時五分許，在臺南市○○區○○路
    與忠明街交岔路口攔檢查獲，扣得海洛因一小包（淨重０．
    ０八公克），並經其同意採尿送驗結果，尿液分別呈嗎啡、
    安非他命及甲基安非他命陽性反應，而查獲上情。
二、案經臺南市警察局第二分局報告臺灣台南地方法院檢察署檢
    察官偵查起訴。
    理  由
一、上揭事實，業據被告坦承不諱，而被告尿液經警於九十四年
    八月二十八日採集送驗結果，呈嗎啡、安非他命及甲基安非
    他命陽性反應，此有臺南市警察局第二分局偵辦毒品危害防
    制條例案送驗尿液年籍對照表及長榮大學九十四年九月八日
    確認報告附卷可稽。次查，扣案物一包經鑑定結果，含第一
    級毒品海洛因成分，淨重０．０八公克（空包裝重０．一七
    公克），有臺南市警察局第二分局查獲甲○○涉毒品案初步
    檢驗報告單及法務部調查局九十四年十一月八日調科壹字0
    00000000號鑑定通知書在卷可佐。再查，被告前因
    施用第一級毒品案件，經依臺灣桃園地方法院以八十九年度
    毒聲字第一六九五號裁定送強制戒治後，於九十年三月三日
    執行強制戒治完畢釋放出所（業經檢察官當庭更正起訴書所
    載之釋放日期八十九年九月十五日為九十年三月三日），刑
    罰部分則經法院判處免刑確定等情，有臺灣桃園地方法院八
    十九年度毒聲字第一六九五號刑事裁定、臺灣桃園地方法院
    檢察署檢察官強制戒治處分執行指揮書、本院八十七年度訴
    緝字第一一三號刑事判決及臺灣高等法院被告前案紀錄表在
    卷足憑。綜上，被告自白與事實相符，應堪採信。本件事證
    明確，被告施用第一、二級毒品犯行，足以認定。
二、查海洛因、安非他命分屬毒品危害防制條例第二條第二項第
    一、二款所列之第一、二級毒品，故核被告所為，係犯毒品
    危害防制條例第十條第一項之施用第一級毒品罪及同條第二
    項之施用第二級毒品罪。被告非法持有第一級毒品海洛因及
    第二級毒品安非他命之低度行為，均已為其進而施用之高度
    行為所吸收，俱不復另論。其先後多次施用第一級毒品及施
    用第二級毒品之犯行，時間緊接，犯罪構成要件相同，顯均
    係基於概括之犯意反覆為之，為連續犯，俱應依刑法第五十
    六條之規定論以一罪，並分別依法加重其刑。被告所犯上開
    二罪，犯意各別，行為不同，應分論併罰。爰審酌被告之犯
    罪動機、目的、手段及曾因施用第一、二級毒品案件，經觀
    察、勒戒及強制戒治程序，並經本院分別以九十三年度訴字
    第一０八二號及九十四年度簡字第一００一號判處有期徒刑
    八月及六月後，仍再犯本件之罪，顯見其毫無悔意，戒癮之
    意志力甚為薄弱，惟犯後坦承犯行態度良好等一切情狀，分
    別量處如主文所示之刑，並定其應執行之刑，以資懲儆。末
    按查獲之毒品，不問屬於犯人與否，均沒收銷燬之。毒品危
    害防制條例第十八條第一項前段定有明文。本件扣案白粉一
    包，經鑑定結果，含第一級毒品海洛因成分，淨重０．０八
    公克（空包裝重０．一七公克），係毒品危害防制條例第二
    條第二項第一款規定之第一級毒品無訛，已如前述，爰應依
    同條例第十八條第一項前段宣告沒收銷燬之。又盛裝扣案之
    第一級毒品海洛因之外包裝袋一個，為被告所有而供犯罪預
    備之物，此業據被告自承在卷（見本院卷第三二頁），亦應
    依刑法第三十八條第一項第二款規定併予宣告沒收。
據上論斷，應依刑事訴訟法第二百七十三條之一第一項、第二百
九十九條第一項前段，毒品危害防制條例第十條第一項、第二項
、第十八條第一項前段，刑法第十一條前段、第五十六條、第三
十八條第一項第二款、第五十一條第五款，判決如主文。
本案經檢察官乙○○到庭執行職務。
中　　華　　民　　國　　94　　年　　12　　月　　23　　日
                        刑事第六庭  法　官  陳映佐
上正本證明與原本無異。
如不服本判決，應於判決送達後十日內，向本院提出上訴狀。
                                    書記官  鄭吉裕
中　　華　　民　　國　　94　　年　　12　　月　　23　　日
附錄法條：
毒品危害防制條例第十條第一、二項：
施用第一級毒品者，處六月以上五年以下有期徒刑。
施用第二級毒品者，處三年以下有期徒刑。
